【裁判字號】    99,簡上,37
【裁判日期】    990514
【裁判案由】    家庭暴力防治法
【裁判全文】
臺灣新竹地方法院刑事判決              99年度簡上字第37號
上  訴  人
即  被  告  乙○○
上列上訴人即被告因違反家庭暴力防治法案件，不服本院竹北簡
易庭99年度竹北簡字第24號中華民國99年1 月20日第一審簡易判
決（聲請案號：98年度偵字第8885號），提起上訴，本院管轄第
二審之合議庭判決如下：
    主  文
原判決撤銷。
乙○○違反法院依家庭暴力防治法第十四條第一項所為之禁止騷
擾行為之通常保護令裁定，處拘役參拾日，如易科罰金，以新臺
幣壹仟元折算壹日。
    事  實
一、乙○○與甲○○為夫妻，2 人具有家庭暴力防治法第3 條第
    1 款所定之家庭成員關係。乙○○前於民國97年8 月、98年
    5 、6 月間，因多次對甲○○及子女實施騷擾、恐嚇等不法
    侵害，經甲○○向本院家事法庭聲請通常保護令，而經本院
    家事法庭於98年9 月24日核發98年度家護字第312 號通常保
    護令，裁定乙○○「不得對甲○○及其他家庭成員彭皓綜、
    彭玉玲、丙○○、丁○○實施身體或精神上不法侵害之行為
    」、「不得直接或間接對於甲○○及其他家庭成員彭皓綜、
    彭玉玲、丙○○、丁○○為騷擾行為」，且通常保護令之有
    效期間為10月。乙○○已收受上開保護令，且新竹縣政府警
    察局竹北分局湖口分駐所員警已於98年10月8 日下午5 時許
    前往新竹縣湖口鄉○○村○○鄰○○路571 巷1 號乙○○住處
    執行該保護令，並告知乙○○應遵守之事項。詎乙○○竟無
    視上開通常保護令之裁定內容，仍基於違反通常保護令之犯
    意，在上開通常保護令之有效期間內，於98年11月26日下午
    6 時50分許，飲用含酒精成分之保力達Ｂ後，在其上開住處
    2 樓房間內，因其子丁○○多次關掉其正在觀賞之電視機，
    而認小孩不尊重父親係受母親甲○○平日洗腦所致，致牽怒
    甲○○，彼時甲○○在1 樓廚房忙於家事，乙○○遂將放在
    2 樓房間內之垃圾桶（內含空的保力達Ｂ玻璃酒瓶）、中餐
    椅及磁碗、磁盤、湯匙、玻璃杯等物品朝房間外之1 樓樓梯
    方向摔擲（1 樓樓梯出入口面對廚房），嗣並衝至1 樓廚房
    踢倒廚房之垃圾桶抱怨甲○○2 天未給工錢，違反上開通常
    保護令關於「不得直接或間接對於甲○○為騷擾行為」之裁
    定內容。嗣經甲○○報警後於同日晚上7 時許在上開住處為
    警查獲。
二、案經甲○○訴由新竹縣政府警察局竹北分局報臺灣新竹地方
    法院檢察署檢察官偵查聲請簡易判決處刑。
    理  由
壹、程序部分
一、犯罪事實之更正：原聲請簡易判決處刑書所記載之犯罪事實
    認被告乙○○於上開時地除摔擲物品外，尚有作勢持玻璃瓶
    欲砸甲○○、丙○○、丁○○之家庭暴力行為，惟經公訴人
    以補充理由書更正被告乙○○僅對甲○○1 人實施摔擲物品
    之騷擾行為（參本院簡上卷第107 頁），合先敘明。
二、證據能力之爭執：按被告以外之人於審判外之言詞或書面陳
    述，除法律有規定者外，不得作為證據；又被告以外之人於
    審判外之陳述，雖不符合同法第159 條之1 至第159 條之4
    之規定，但經當事人於審判程序同意作為證據，法院審酌該
    言詞陳述或書面陳述作成時之情況，認為適當者，亦得為證
    據。當事人、代理人或辯護人於法院調查證據時，知有第15
    9 條第1 項不得為證據之情形，而未於言詞辯論終結前聲明
    異議者，視為有前項之同意，刑事訴訟法第159 條第1 項及
    第159 條之5 分別定有明文。經查，本判決下列所引用之各
    該被告以外之人於審判外之陳述（包含書面陳述），除公務
    員職務上製作之紀錄文書，並無顯不可信之情況，依刑事訴
    訟法第159 條之4 第1 款規定，有證據能力外，其餘亦屬傳
    聞證據部分，檢察官、被告乙○○於本院準備程序中均表示
    沒有意見，且迄於言詞辯論終結前亦未聲明異議。本院審酌
    上開證據資料製作時之情況，尚無違法不當及證明力明顯過
    低之瑕疵，亦認為以之作為證據應屬適當，故揆諸前開規定
    ，爰依刑事訴訟法第159 條之5 規定，認前揭證據資料均有
    證據能力。
貳、實體部分：
一、訊據上訴人即被告乙○○就其於上開時地違反通常保護令之
    事實，業於本院審理中自白認罪（參本院簡上卷第103 頁）
    ，並經證人甲○○、丁○○於本院審理時證述甚詳（參本院
    簡上卷第52-62 頁、第63-67 頁），復有本院家事法庭於98
    年9 月24日核發之98年度家護字第312 號通常保護令、現場
    照片6 張、竹北分局道路交通事故當事人酒精測定紀錄表1
    紙、新竹縣政府警察局竹北分局保護令執行紀錄表1 紙（參
    偵卷第23-25 頁、第26-28 頁、第29頁、本院簡上卷第39頁
    ）在卷可佐，且經本院調閱98年度家護字第312 號通常保護
    令案卷查核相符。又湖口分駐所員警接獲甲○○報案趕至現
    場時尚就現場狀況錄影，其內容為：
    (一)、畫面先出現1 樓通往2 樓樓梯有黑色碎片。
    (二)、2 樓房間外面有椅子倒在地上，椅腳斷裂，有一垃圾桶
        倒在1 、2 樓樓梯轉角處，該垃圾桶裝有藍色塑膠袋。
    (三)、警員問被告為何砸東西，被告表示因為兒子一直關他電
        視，並稱：家是我的，不能砸嗎？
    (四)、1、2樓樓梯處散布有碎碗、湯匙。
    (五)、從樓梯下到1 樓廚房，有一垃圾桶倒下，桶內有殘渣剩
        菜散布一地。
    此經本院當庭勘驗蒐證錄影光碟屬實（參本院簡上卷第99頁
    ），是認被告上開自白內容應與事實相符，堪認為真實。從
    而，本件事證明確，被告違反本院通常保護令之犯行堪以認
    定，自應依法予以論罪科刑。
二、按家庭暴力防治法所稱之騷擾，係「指任何打擾、警告、嘲
    弄或辱罵他人之言語、動作或製造使人心生畏怖情境之行為
    」，該法第2 條第3 款定有明文。核被告因不滿其妻而摔擲
    物品，係違反本院家事法庭依家庭暴力防治法第14條第1 項
    所為之裁定，係犯家庭暴力防治法第61條第2 款之違反保護
    令罪。
三、原審判決因認被告罪證明確，予以論科固非無見，惟查：原
    審判決援引檢察官聲請簡易判決處刑書之犯罪事實，而認被
    告除摔擲物品外，尚有作勢持玻璃瓶欲砸甲○○、丙○○、
    丁○○之家庭暴力行為，而違反家庭暴力防治法第61條第1
    款之規定，惟依本案卷證資料及證人甲○○、丁○○、丙○○於本院均證述被告並未持玻璃瓶作勢欲砸彼等3 人等語（
    參本院簡上卷第54頁、第61頁、第64-65 頁、第80頁），被
    告僅對甲○○1 人為摔擲物品之騷擾行為，且經公訴人以補
    充理由書更正之，已如前述，故被告乙○○應僅論以家庭暴
    力防治法第61條第2 款之罪，原審判決贅引家庭暴力防治法
    第61條第1 款，且於主文中依想像競合犯之規定從情節較重
    之家庭暴力防治法第61條第1 款論處，尚有未洽。原審判決
    既有上開違誤之處，即屬無可維持，應由本院將原審判決撤
    銷改判。爰審酌被告已收受法院保護令，且轄區員警已至其
    住處執行，並告知應遵守之事項，竟仍為本件騷擾行為，顯
    然漠視法令，惟考量被告實施上開違反通常保護令行為之手
    段、所生危害，又犯後終坦認犯行，態度尚可等一切情狀，
    量處如主文第2 項所示之刑，並諭知易科罰金之折算標準。
據上論斷，應依刑事訴訟法第455 條之1 第1 項、第3 項、第36
9 條第1 項前段、第364 條、第299 條第1 項前段，家庭暴力防
治法第61條第2 款，刑法第11條前段、第41條第1 項前段，判決
如主文。
本案經檢察官陳瑞仁到庭執行職務。
中    華    民    國    99    年    5     月    14    日
                  刑事第二庭    審判長法  官  賴淑敏
                                      法  官  楊數盈
                                      法  官  林惠君
以上正本證明與原本無異。
本件不得上訴。
中    華    民    國    99    年    5     月    14    日
                                      書記官  劉亭筠

司法院資訊處製作；財團法人民間司法改革基金會備份。
